臺灣高等法院臺南分院刑事判決
                                    111年度上易字第109號
上  訴  人  
即  被  告  王士彥


選任辯護人  王振名律師
            鄭瑋哲律師
上列上訴人因詐欺案件，不服臺灣嘉義地方法院110年度易字第4
87號中華民國110年12月28日第一審判決（起訴案號：臺灣嘉義
地方檢察署110年度偵字第2973號），提起上訴，本院判決如下
：
    主  文
上訴駁回。
    事實及理由
壹、犯罪事實：
一、王士彥與賴亭妤為朋友關係，王士彥明知自己並未經營養雞
    場肉品生意，亦無償債能力，竟意圖為自己不法所有，基於
    詐欺取財之犯意，分別為下列犯行：
  ㈠於民國104年3月1日12時許，在賴亭妤位於嘉義市東區彌陀路
    住處，向賴亭妤佯稱其於雲林老家經營養雞場肉品生意須借
    款等語，致賴亭妤陷於錯誤，乃向台北富邦銀行貸款新臺幣
    (下同)200萬元借與王士彥。嗣於同年4月17日12時許，賴亭
    妤在其住處，將上開現金200萬元交付王士彥，王士彥則簽
    立借據1紙(下稱104年4月17日借據：內容略為王士彥向賴亭
    妤借款金額200萬元、借款原因為賴亭妤向銀行貸款借給王
    士彥做肉品生意、還款方式為王士彥應依銀行借款攤還表所
    訂，於每月15日前支付30,612元與賴亭妤，另須每月支付賴
    亭妤5,000元至10,000元之生活費，如有一期未付視為全部
    到期，王士彥願將肉品生意1年營利之百分之60分配予賴亭
    妤，王士彥應於6年內還清銀行貸款等語)，以取信於賴亭妤
    。
  ㈡復於同年7月27日，在賴亭妤上開住處，向賴亭妤佯稱其經營
    肉品生意需要增資，並邀約賴亭妤出資參加肉品生意等語，
    致賴亭妤陷於錯誤，交付現金50萬元與王士彥，王士彥則簽
    立合作約定書1紙(下稱104年7月27日約定書：內容略為王士
    彥於104年7月27日邀約賴亭妤出資參加公司肉品生意，增資
    50萬元，償還方式為王士彥於前3個月每月給付1萬元與賴亭
    妤，自第3個月起每月分配與賴亭妤紅利不得低於15,000元
    ，應繳50個月至50萬元繳完為止等語)及借據證明1紙(下稱1
    04年7月27日借據：內容略為王士彥於102年3月15日至104年
    7月27日，合計向賴亭妤借款585萬6,000元等語)，以取信於
    賴亭妤。
二、嗣王士彥未依約按期返還賴亭妤借款，亦未依約支付生活費
    、營利及紅利予賴亭妤，賴亭妤始悉受騙。
貳、認定犯罪事實所憑之證據及理由：
一、證據能力部分：
    本判決所引用為判斷基礎之下列證據，關於被告以外之人於
    審判外陳述之傳聞供述證據，檢察官、被告及選任辯護人於
    本院均同意作為證據使用，或知有傳聞證據之情形而未於言
    詞辯論終結前聲明異議（見本院卷第64頁、第113頁），本
    院審酌該等證據作成時之情況，認為適當，均具有證據能力
    。
二、證明力部分：
  ㈠被告固坦認以前揭原因向告訴人賴亭妤借款，而使告訴人交
    付前揭現金，並約定相關利息，且簽立104年4月17日借據、
    104年7月27日約定書及104年7月27日借據之事實，惟否認有
    何詐欺犯行，辯稱：我確實有養雞，我是跟別人承租土地來
    經營養雞場，給張素貞代養雞，並由我父親向辛唯道購買藥
    品云云。選任辯護人則為其辯護稱：被告於104年至107年間
    確有經營養雞場及從事肉品生意，僅因時間距今久遠，養雞
    場相關單據及代工養雞相關人士，幾乎均已遺失或已多年不
    曾聯絡，故本件實非被告故意不陳報及提供相關證據；又被
    告經營養雞場期間，因飼養雞隻曾向證人辛唯道購買相關藥
    品，另雇請證人張素貞代養雞隻，其等均可證明被告有經營
    養雞場及從事肉品買賣生意，被告並無以借款、投資為由詐
    欺告訴人；再者，倘若被告欲詐欺告訴人，為何於104年7月
    27日告訴人交付最後之50萬元後，仍然依約給付部分款項與
    告訴人？足證被告主觀上並無詐欺告訴人之犯意，客觀上亦
    無對被告施用詐術之行為。
  ㈡經查：被告先後於104年3月1日及104年7月27日，在告訴人上
    開住處以其於雲林老家經營養雞場肉品生意須借款、及經營
    肉品生意須增資為由，分別向告訴人借得200萬元、50萬元
    ，並約定每月攤還告訴人，嗣被告並未依約償還借款之事實
    ，業據告訴人指訴明確（見警卷第12-15、17-21頁、偵卷第
    53-56頁），並有104年4月17日借據暨台北富邦銀行借款本
    息計算方式及攤還表、104年7月27日約定書、104年7月27日
    借據、告訴人所有花旗（台灣）銀行帳戶之存摺封面及內頁
    交易明細影本、台北富邦銀行帳戶之存摺封面及內頁交易明
    細影本及臺灣嘉義地方法院108年度司執字第10779號債權憑
    證影本各1份在卷可佐（見警卷第27-34頁、偵卷第62-1-63
    、65-71頁），復為被告所不否認（見本院卷第66頁），此
    部分之事實，首堪認定。
  ㈢被告係以虛構不實之理由向告訴人借款：
　⒈證人賴亭妤於警詢證稱：我要求王士彥帶我去看他的肉品生
    意，但他都避重就輕、虛以委蛇就是不讓我知道他經營什麼
    肉品生意；他從未帶我去看過雲林縣褒忠鄉的養雞場，他也
    沒有設公司行號；我沒有接觸他所謂的交付雞肉與鵝肉成品
    的買家，之後我也沒有參與肉品交易（見警卷第14、19-20
    頁）；於偵查中復證稱：王士彥說他在做雞肉的生意，但我
    沒有去看過；我要求王士彥帶我去看他的肉品生意但他都避
    重就輕、虚以委蛇（見偵卷第54-55頁）。證人賴亭妤前後
    證述互核大致相符，並無出入，被告亦坦認未曾攜賴亭妤至
    其養雞場參觀（見警卷第6頁、本院卷第173頁），則被告倘
    若有於雲林縣褒忠鄉經營養雞場，於出資之賴亭妤要求查看
    養雞場之情況下，攜居住於嘉義市之賴亭妤至養雞場並非難
    事，更可取信於出資之賴亭妤，被告豈有拒絕迴避之理？足
    見被告自身並未經營養雞場，實屬明確。
　⒉再者，證人辛唯道於本院審理時具結證稱：我是辛家村有限
    公司負責人，從事販賣動物藥品，事實上被告跟我沒有業務
    往來，我和被告父親王文貞是20年以上好友，被告父親養雞
    如有需要處理問題或使用產品，就會找我處理，被告父親曾
    委託被告去做勞務工作，就是清雞屎、掃地板、擦桌子都算
    ，我的接頭人就是被告父親王文貞，有事情我找王文貞談，
    需要收錢也是找王文貞收，我們是以老闆對老闆的角度聯絡
    ；王文貞是在100年之前就向我購買動物用藥，最後一次往
    來可能是在104年間；被告出現在養雞場可能是在104年間，
    我對他的印象只有在那時候前後出現約4、5個月（見本院卷
    第140-142、145-146頁）。證人辛唯道係被告於本院主動聲
    請傳喚之證人，且辛唯道亦證稱與被告父親王文貞為多年好
    友，實無甘冒遭偽證罪追訴之風險，而刻意誣陷被告之可能
    ，是其上開證述，應可採信。則以被告於本院辯稱其於104
    年至107年經營養雞場之期間，飼養雞隻所需藥物均係向辛
    唯道購買（見本院卷第15頁），然證人辛唯道非但全盤否認
    與被告本人曾有生意往來，更進一步證稱係與被告父親王文
    貞往來，被告充其量僅是王文貞所雇用從事勞務工作之員工
    ，且僅於104年間於該處工作數月等語，則被告所供稱其於1
    04年至107年經營養雞場乙節，顯然與事實相違，不足採信
    。
　⒊被告於本案發生期間確實未經營肉品生意，亦無任何相關肉
    品生意或經營養雞場等所得等情，有稅務電子閘門財產所得
    調件明細表1份附卷可參（見偵卷第35-47頁），且被告雖曾
    經營有復長春生物科技有限公司，然此公司早於102年間解
    散，此有稅務電子閘門營利事業暨扣繳單位稅籍調件明細表
    、經濟部商工登記公示資料查詢服務-公司基本資料各1份存
    卷可憑（見偵卷第33、77頁），由此益證被告於104年間並
    無經營養雞場或從事肉品生意乙情，被告顯係故意杜撰虛偽
    不實之理由，向告訴人借款，而對告訴人施用詐術，應屬明
    確。
  ㈣被告主觀上有不法所有之意圖：
　⒈關於被告借款後之還款情形，證人賴亭妤於偵查中證稱：王
    士彥向我借款後，從104年12月11日才開始匯款，匯款時間
    不固定，也沒有照約定金額每月全部匯給我，他總共匯款12
    筆金額還給我，第1筆於104年12月11日匯款1,320元；第2筆
    105年10月20日轉帳匯款20,000元；第3筆105年11月15日轉
    帳匯款30,000元；第4筆106年5月19日轉帳匯款8,000元；第
    5筆106年5月31日轉帳匯款5,000元；第6筆106年8月7日轉帳
    匯款1,500元；第7筆108年1月25日轉帳匯款5,000元；第8筆
    108年2月22日轉帳匯款5,000元；第9筆108年3月15日轉帳匯
    款10,000元；第10筆108年6月3日轉帳匯款7,000元；第11筆
    108年7月25日轉帳匯款5,000元；第12筆108年9月9日轉帳匯
    款10,000元；總共匯款107,820元，尚有2,392,180元未歸還
    （見警卷第18-19、21頁），並有賴亭妤所提出之花旗銀行
    嘉義分行存款存摺封面及內頁影本附卷可憑（見警卷第32-3
    4頁）。被告於原審及本院均不諱言向賴亭妤分別借款250萬
    元後，僅償還107,820元（見原審卷第41-42頁、本院卷第66
    -67頁），是證人賴亭妤前揭證述，應可採信，被告向告訴
    人借款後，未依約定給付本金及利息予告訴人，僅於上開時
    間分別償還前揭金額予告訴人等情，堪以認定。
　⒉綜上，被告並未經營養雞場或肉品生意，卻以經營養雞場、
    肉品生意及需增資為由，於104年3月及7月間分別向告訴人
    借款200萬元及50萬元後，非但未依約返還本息及給付生活
    費、紅利，甚且迄今僅償還107,820元予告訴人，則被告於
    本案借款時，顯然已知悉自己並無清償能力，且亦無依約定
    期限還款之意思，卻仍以虛構不實之事由施用詐術向告訴人
    借款，其自始即有「借後不還」之不法所有意圖，當屬明確
    。
  ㈤按刑法詐欺取財罪之成立，係以行為人施用詐術使被害人陷
    於錯誤，被害人基於此一錯誤而處分其財產，致受有損害，
    為其構成要件。所謂施用詐術，不限於積極地以虛偽言詞、
    舉動而為之欺罔行為，於行為人負有告知交易上重要事項之
    義務而不告知者（即學理上所謂「不作為詐欺」），或行為
    人之言詞舉動於社會通念上可認為具有詐術之含意者（即學
    理上所謂「舉動詐欺」），亦屬詐術之施用。又所謂錯誤，
    乃指被害人對於是否處分（交付）財物之判斷基礎的重要事
    項有所誤認之意，換言之，若被害人知悉真實情形，依社會
    通念，必不願交付財物之謂。而此一錯誤，係行為人施用詐
    術所致，亦即「詐術」與「錯誤」間有相當因果關係，乃屬
    當然（最高法院107年台上字第816號刑事判決意旨參照）。
    經查：被告以經營養雞場肉品生意此虛構不實之事由詐騙告
    訴人，並於向告訴人借款時，約定豐厚之還款及分紅條件，
    諸如：每月支付告訴人5千元至1萬元之生活費、分配肉品生
    意1年營利之60%予告訴人、自第3個月起每月分配予告訴人
    紅利不得低於15,000元等，此有被告於104年4月17日簽立之
    借據影本及於104年7月27日簽立之合作約定書在卷可證（見
    警卷第27、31頁），足見被告於未經營養雞場肉品生意之情
    況下，卻向告訴人誆稱可分配予告訴人豐厚之利潤，致告訴
    人陷於錯誤，借款予被告，是被告施用詐術導致告訴人陷於
    錯誤而交付財物之間，具有相當因果關係，當已構成詐欺取
    財罪甚明。
　㈥被告辯解不可採之理由（兼論上訴意旨不可採之理由）：
　⒈被告於警詢、偵查中先供稱向告訴人所借款之250萬元均投資
    於雲林縣褒忠鄉養雞場（見警卷第6頁、偵卷第55頁），並
    於警詢表示會提供相關資料給檢察官（見警卷第7頁），再
    於偵查中表示其有飼養場的進貨單，會於1週內提出（見偵
    卷第55頁），被告卻於偵查終結前未曾提供相關資料；直至
    原審110年11月15日準備程序，被告又供稱：我是跟別人承
    租土地來做養雞場，是給別人代養，我是從100年年尾開始
    做養雞場，當時想獲利才想要多養二場，錢不夠才跟告訴人
    借款，後來養雞場要買藥物錢不夠，我跟告訴人借50萬元，
    我現在仍然在養雞（見原審卷第40-41頁）；於原審審理時
    又改稱：我從98年、99年在做養雞、肉品生意，我養雞是到
    106年底，目前只有做單純肉品生意，單據因為時間過很久
    ，都沒有留存；我做肉品生意是賣雞肉的人將雞處理好賣給
    我，我就賣給菜市場及辦外燴的，還有賣到家樂福及全聯，
    現在是把雞賣給下游，下游再賣給家樂福及全聯（見原審卷
    第79-82頁）；於本院準備程序復供稱：我是自己養雞，也
    有找人代養，雞和藥都是我買的，代養人只負責出場地還有
    幫我代養（見本院卷第66頁）。被告關於究竟係自己養雞抑
    或由他人代養、經營養雞場之時間、於110年間是否仍在經
    營養雞場等情，前後供述矛盾不一，破綻百出。況且以被告
    所稱其經營養雞場、肉品生意多年，無論是自己經營抑或由
    他人代養，以其所稱經營之規模及時間，縱使時日久遠，多
    多少少會遺留相關單據或報稅資料可供參，遑論被告於原審
    準備程序時供稱其斯時仍在經營養雞場，於原審審理時更表
    示之前與家樂福及全聯等大公司有所往來，又豈會無法提出
    任何買賣單據？惟被告歷經警詢、偵查、原審多次表示將提
    出相關單據證明，迄至本院審理時，卻始終未能提出相關單
    據資料，其空言辯稱有經營養雞場及肉品生意等情，實難採
    信。
　⒉被告於原審雖提供其承租場地養雞之住宅租賃契約書為證（
    見原審卷第97-112頁），然觀諸上開住宅租賃契約書所記載
    租賃期間自101年1月1日至110年1月1日於同一地點承租長達
    9年，此與被告於原審所辯稱：養雞於1季結束就會換地方，
    不一定會在同一個雞場，而養雞1季約3個月，而若養久一點
    ，例如3季就會租場地（見原審卷第80-83頁）等情全然不符
    。況且，上開租賃契約書首頁即載明為「最新版」、「中華
    民國109年8月26日內政部台內地字第1090264511號函」（見
    原審卷第97頁），顯係於109年8月26日之後始發行之例行性
    契約書，被告當無可能早於101年1月1日即與他人簽訂上開
    租賃契約，上開租賃契約書顯係被告臨訟所虛偽製作，益見
    其所辯絲毫不足採信。此經原審於判決時對此情提出質疑後
    ，被告於本院又改稱：因為時間久遠，幾乎找不到租賃契約
    書，所以才拿新的契約請雞場場主幫我重寫云云，顯然被告
    辯解一再改變，如遇他人質疑即改變說詞，破綻百出，毫無
    可信。
　⒊被告於本院雖舉證人辛唯道及張素貞為證，惟證人辛唯道已
    明確證稱與被告間並無業務往來，係販賣動物用藥予被告父
    親，被告僅係為其父從事勞務工作等語，已如前述，則辛唯
    道之證述非但無從為被告有利之認定，甚且更進一步證明被
    告並未經營養雞場。另證人張素貞於本院審理時固證稱其曾
    為被告代養雞隻（見本院卷第115頁），惟就代養之相關細
    節，張素貞先證稱：從101年開始代養，養到105年間，大約
    有5、6場，一場規模有4萬多隻雞，104至105年間雞瘟最嚴
    重，雞都死了；配合的獸醫是辛唯道，他跟王士彥對接，我
    只負責顧雞場，養雞場是我去租，後來是他自己去簽契約；
    養雞場設在雲林大有、褒忠、東勢，101年時我的身體不好
    ，就開始看誰要養，後來就幫被告代養，總共幫被告養7、8
    萬隻雞，報酬1隻有的10元、有的12元，我到現在都沒有拿
    到報酬（見本院卷第115-119、121、124-126頁），嗣又改
    證稱：我和被告沒有親屬關係，是經修水電介紹認識被告；
    我幫被告養7、8萬隻雞，前後差不多要4、5個月；租約全部
    都是我簽的，再給被告去養，雞場得雞瘟沒有向縣政府陳報
    ；我幫被告養雞的養雞場，1場在崙背大有，2場在東勢鄉，
    不在褒忠；我半夜要去幫被告攪雞，才不會悶死，冬天要烤
    火（見本院卷第121、129-130、132-134頁）。觀諸證人張
    素貞關於為被告代養雞之時間、地點、何人與出租場地之地
    主簽訂租賃契約等情節，於本院審理時所為之證述即有各種
    不同版本，前後矛盾不一，破綻百出，且與證人辛唯道所證
    述其係與被告父親而非與被告接洽、被告僅於104年間在養
    雞場從事勞務工作數月等情亦有出入。況且證人張素貞前所
    自行經營之養雞場，既因身體健康因素須停止經營，卻又願
    意再為被告代養雞隻，甚至不辭辛勞於半夜至雞場工作，復
    於雙方已約定代養報酬之情況下，竟自始至終未取得分文，
    其所述情節實在令人匪夷所思，嚴重違反常情。參以被告就
    上開張素貞代養雞隻之細節係供稱：我請她處理5個雞場，
    都在雲林縣褒忠鄉，是這場養完，後面再接一場，3個月一
    場；養雞場是我去租，還有我父親去幫我租；張素貞報酬1
    隻雞10元，都沒有差別，一共請她養大概5萬隻，全部都在
    褒忠，不在其他鄉鎮云云（見本院卷第135-138頁），就養
    雞場之地點、飼養之數量、時間、收取報酬之計算方式、承
    租養雞場之人等情節，所述與證人張素貞差異極大，無一相
    符。抑有進者，證人辛唯道於本院審理時亦證稱張素貞為被
    告父親王文貞之女友或老婆，雙方關係很好，其均稱呼張素
    貞「大嫂」，張素貞亦會幫忙王文貞雞場工作等語（見本院
    卷第121頁），被告亦不否認張素貞為其父親女友（見本院
    卷第173-174頁），則張素貞當無辯護人所稱多年不曾聯絡
    之情形，其倘若真為被告代養雞隻，被告理當於原審甚至偵
    查中即可聲請傳喚，無須遲至本院始聲請調查。更何況以張
    素貞刻意隱瞞與被告父親間之親密關係，僅證稱與被告無親
    屬關係，係經由水電工介紹認識被告（見本院卷第120-121
    頁），由此益見證人張素貞前揭證述，顯係迴護被告之詞，
    不足採信。
　⒋至於被告雖曾償還告訴人107,820元，惟與被告向告訴人所詐
    得之250萬元相較，所返還之本金比例不及5%，遑論被告於
    借款時所允諾將支付予告訴人之生活費及分配營利、紅利等
    款項，根本未曾兌現。是縱使被告曾償還告訴人部分本金，
    亦不足為有利於被告之認定。
三、綜上所述，被告所辯核屬犯後卸責之詞，均不可採。本件事
    證明確，被告上開犯行，足以認定，應依法論科。
參、論罪科刑及維持原判決之理由：
一、核被告所為，均係犯刑法第339條第1項之詐欺取財罪。
二、被告所犯上開2罪，犯意各別，行為互異，應予分論併罰。
三、被告前因詐欺案件，經臺灣嘉義地方法院以103年度朴簡字
    第16號判決判處有期徒刑2月確定，於104年3月31日易科罰
    金執行完畢，業據被告供述明確（見本院卷第174頁），並
    有臺灣高等法院被告前案紀錄表在卷可按（見本院卷第34-3
    5頁），其於前案受徒刑之執行完畢後，5年內故意再犯本件
    有期徒刑以上之罪，為累犯，而以被告於前案執行完畢後，
    理應產生警惕作用，卻仍於5年以內再犯同類型詐欺案件，
    衡酌被告之行為侵害法益及其不法內涵與罪責程度，有其特
    別惡性，顯未因前案有期徒刑執行完畢而心生警惕，被告對
    於刑罰之反應力已屬薄弱，前罪之徒刑執行已無成效，且無
    司法院釋字第775號解釋之解釋文所示情形，本院認依刑法
    累犯規定加重其刑，並無使被告所受之刑罰超過其所應負擔
    罪責，而違反罪刑相當原則、比例原則之情形，爰均依刑法
    第47條第1項之規定加重其刑。
四、維持原判決之理由：
　㈠原審依前揭事證，
　⒈適用刑法第339條第1項、第47條第1項、第51條第5款、第38
    條之1第1項前段、第3項、刑法施行法第1條之1第1項之規定
    ；
　⒉並審酌被告正值壯年且具謀生能力，竟不思以正當途徑賺取
    財物，反循此方式詐欺告訴人，使告訴人基於朋友間信任而
    誤信為真，受有財產上非少之損失，被告所為實屬不該，另
    考量2次之犯罪情節及詐得之金額，及被告雖與告訴人調解
    成立，然約定自110年12月10日至147年5月10日，每月10日
    各給付15,000元、並於147年6月10日給付8,500元之條件，
    有臺灣嘉義地方法院調解筆錄可憑（見原審卷第50-51頁）
    ，則告訴人是否可實際獲取全部賠償亦為不確定（直至本院
    審理時被告僅給付告訴人6,000元，見本院卷第107頁），兼
    衡其於原審自陳之智識程度、職業、家庭及經濟狀況等一切
    情狀，就被告詐欺犯行，分別量處有期徒刑1年6月、10月，
    並定應執行有期徒刑1年10月；
　⒊另就沒收部分，敘明被告詐得之200萬元、50萬元，分別為被
    告之犯罪所得，又經告訴人確認後表示被告所償還之金額係
    其所提供之相關存摺影本中螢光筆所劃記部分，而無其餘金
    額，此經告訴人於偵查中陳述在卷（見偵卷第55頁），並有
    前開交易明細影本可查（見警卷第32-34頁）；另被告詐得
    款項之時間序應係先詐得200萬元後，再次詐得50萬元，則
    以被告還款之情形以觀，亦應係按時序先就200萬元部分開
    始還款給付，則被告就第一次詐得款項部分已返還共107,82
    0元（1,320+2萬+3萬+8,000+5,000+1,500+5,000+5,000+1萬
    +7,000+5,000+1萬，詳上開交易明細影本），及被告另依調
    解書給付6,000元予告訴人，有原審電話紀錄表附卷可佐（
    見原審卷第93頁，另經本院再度向告訴人確認被告未再給付
    任何款項，見本院卷第107頁），則此次詐欺所得尚未返還
    亦未扣案部分應係1,886,180元，第二次詐得款項則均尚未
    返還，自應就各該次犯行依刑法第38條之1第1項前段、第3
    項規定，予以宣告沒收，並於全部或一部不能沒收或不宜執
    行沒收時，追徵其價額。至於被告與告訴人調解成立，並約
    定賠償告訴人損害部分，若被告日後確實履行，則應由檢察
    官就犯罪所得諭知沒收及追徵部分指揮執行時，將該業已賠
    償部分扣除之。
　㈡經核原判決認事用法並無違誤，量刑亦稱允當。被告上訴意
    旨仍執前詞否認犯行指摘原判決不當，為無理由，已如前述
    ，應予駁回。
肆、證人張素貞於本院具結後所為之虛偽證述，及被告於原審所
    提出之租賃契約書是否未經授權冒用出租人之名義所製作，
    均應由檢察官另行偵辦，併此敘明。
伍、應適用之法條：
    刑事訴訟法第368條。
本案經檢察官賴韻羽提起公訴，檢察官蔡麗宜到庭執行職務。
中　　華　　民　　國　　111 　年　　6 　　月　　8 　　日
                  刑事第七庭    審判長法  官  吳勇輝　　
                                      法  官  黃國永
                                      法  官  吳錦佳
以上正本證明與原本無異。
不得上訴。
　　　　　　　　　　　　　　　　　　　書記官  王杏月　　
中　　華　　民　　國　　111 　年　　6 　　月　　8 　　日
本判決論罪科刑條文：
中華民國刑法第339條
（普通詐欺罪）
意圖為自己或第三人不法之所有，以詐術使人將本人或第三人之
物交付者，處5年以下有期徒刑、拘役或科或併科50萬元以下罰
金。
以前項方法得財產上不法之利益或使第三人得之者，亦同。
前二項之未遂犯罰之。